【裁判字號】    99,交簡上,184
【裁判日期】    991007
【裁判案由】    過失傷害
【裁判全文】
臺灣板橋地方法院刑事判決           99年度交簡上字第184號
上  訴  人  臺灣板橋地方法院檢察署檢察官
被      告  乙○○
上列上訴人因被告過失傷害案件，不服本院99年度交簡字第1410
號中華民國99年5 月26日所為第一審判決（聲請簡易判決處刑案
號：99年度偵字第5104號），本院第二審合議庭判決如下：
    主  文
上訴駁回。
    事實及理由
一、本案經本院審理結果，認第一審以被告乙○○所為係犯刑法
    第284 條第1 項之過失傷害罪，判處拘役20日，並諭知易科
    罰金之折算標準為新臺幣1 千元折算1 日，其認事用法及量
    刑均無不當，應予維持，並引用附件第一審刑事簡易判決書
    （含聲請簡易判決處刑書）關於事實、證據及理由之記載（
    詳如附件所示，其中記載告訴人「楊容珊」部分，皆應予更
    正為「甲○○」）。
二、本件檢察官依循告訴人甲○○之請求提起上訴意旨略以：被
    告乙○○案發迄今不具任何悔意，並未與告訴人達成和解，
    原審只量處拘役20日，顯然過輕，告訴人據以請求提起上訴
    ，指摘原判決，經核亦非顯無理由，原審量刑未考量告訴人
    所受之傷害，且被告毫無和解誠意，卻僅因其坦承犯行即輕
    判拘役20日，尚難令人甘服，並附送告訴人請求上訴狀以資
    參酌云云。
三、按量刑輕重，係屬事實審法院得依職權自由裁量之事項，苟
    其量刑已以行為人之責任為基礎，並斟酌刑法第57條各款所
    列情狀，而未逾越法定刑度或有濫用權限情事，即不得任意
    指為違法（最高法院75年台上字第7033號判例、98年度台上
    字第5002號判決意旨參照）。經查：被告乙○○就原審認定
    之過失傷害犯行坦承不諱，有上揭第一審判決書記載之證據
    為佐（本件告訴人之供述暨相關書證、物證，檢察官、被告
    均未於本案言詞辯論終結前聲明異議，依刑事訴訟法第159
    條之5 之規定，認均具有證據能力）。本件被告因過失行為
    造成告訴人甲○○受有左肩韌帶受傷併肩峰與鎖骨關節脫位
    、右踝挫傷併韌帶等傷害等情，原審於量刑時審酌被告之素
    行、智識程度，被告騎乘機車行經無號誌交岔路口時，因未
    減速慢行，且亦未注意車前狀況，致告訴人甲○○受有傷害
    ，本件車禍雙方過失之程度，及被告急欲與告訴人商談和解
    之事，然告訴人無意和解，雙方無法達成和解非可歸責於被
    告，以及被告犯罪後坦承犯行等一切情狀（詳原審判決書第
    一頁），既已審酌關於刑法第57條科刑之一切情狀，復已對
    檢察官上訴意旨所述之內容，亦即就告訴人所受傷勢及被告
    是否有和解誠意等情詳加斟酌，核原審關於被告刑度之宣告
    並無濫權或輕重失衡之情事，堪屬妥適，於法亦無違誤。
四、至告訴人於本院另稱：本件於民國99年8 月25日進行民事調
    解，調解過程中，告訴人同意和解金額為新臺幣（下同）30
    萬元，然被告只願支付7 萬元，即使調解委員協調告訴人降
    至15萬元，亦遭被告拒絕，被告顯無和解誠意，爰請本院加
    重被告刑責等語（見本院卷34至36頁補充理由狀) 。惟查，
    刑法第284 條第1 項前段之過失傷害罪，法定本刑為6 月以
    下有期徒刑、拘役或500 元以下罰金，因其為過失犯罪，法
    定本刑本即非重；本件原審就被告未與告訴人達成和解一情
    ，業經審酌，復考量被告素行，並無前科紀錄，有台灣高等
    法院被告前案紀錄表可稽；另衡酌本件被告肇事後，在未被
    有偵查犯罪職權之公務員發覺前，向據報前往現場處理車禍
    之警員坦承為肇事者等情，符合刑法第62條前段之自首規定
    ；又本件被告始終承認過失犯行，依上開情節，原審量處拘
    役20日，尚屬妥適。至告訴人指稱與被告最終無法達成和解
    等情，自應循民事訴訟程序請求救濟。綜上，本件檢察官依
    告訴人請求提起上訴認為原審量刑過輕，尚無可採，其上訴
    意旨所為指摘，並無理由，應予駁回。
五、據上論斷，應依刑事訴訟法第455 條之1 第1 項、第3 項、
    第368 條、第373 條，判決如主文。
本案經檢察官張瑞玲到庭執行職務。
中    華    民    國    99    年    10    月    7     日
                    交通法庭  審判長法  官  王偉光
                                    法  官  魏俊明
                                    法  官  蘇揚旭
上列正本證明與原本無異。
不得上訴。
                                    書記官  李郁禎
中    華    民    國    99    年    10    月    8     日
附錄本案論罪科刑法條全文：
中華民國刑法第284條
（過失傷害罪）
因過失傷害人者，處6 月以下有期徒刑、拘役或5 百元以下罰金
，致重傷者，處1 年以下有期徒刑、拘役或5 百元以下罰金。
從事業務之人，因業務上之過失傷害人者，處1 年以下有期徒刑
、拘役或1 千元以下罰金，致重傷者，處3 年以下有期徒刑、拘
役或2 千元以下罰金。

司法院資訊處製作；財團法人民間司法改革基金會備份。
